臺灣桃園地方法院民事裁定
111年度壢簡聲字第34號
聲  請  人  彭子凡  
相  對  人  如附表一所示  
上列當事人間確定訴訟費用額事件，本院裁定如下：
　　主    文
相對人應給付聲請人之訴訟費用額確定如附表三「應負擔之訴訟
費用額」欄所示，及均自本裁定送達相對人之翌日起至清償日止
，按週年利率百分之五計算之利息。
其餘聲請駁回。
　　理    由
一、按法院未於訴訟費用之裁判確定其費用額者，第一審受訴法
    院於該裁判有執行力後，應依聲請以裁定確定之，民事訴訟
    法第91條第1 項定有明文。而訴訟費用之範圍，包括裁判費
    、同法第77條之23至第77條之25所定之費用，即訴訟文書之
    影印費、攝影費、抄錄費、翻譯費、證人及鑑定人日旅費，
    及其他進行訴訟之必要費用。又應付利息之債務，其利率未
    經約定，亦無法律可據者，週年利率為百分之5，民法第203
    條亦有明定。
二、經查，本件兩造間請求分割共有物事件，前經本院以109年
    度壢簡字第816號民事簡易判決確定在案，並判決訴訟費用
    由兩造依該判決附表訴訟費用負擔欄所示之比例負擔，此經
    本院依職權調取該事件卷宗核閱無誤。又上開事件之裁判費
    、土地謄本費、戶籍謄本費、地政複丈費用等，如附表二所
    示共計新臺幣（下同）16,050元，均係由聲請人所墊付，有
    聲請人提出之本院自行收納款項收據、桃園○○○○○○○○○戶政
    規費收據、桃園市政府規費徵收聯單等件在卷為證，經核均
    屬訴訟費用之一部，爰據此確定相對人應負擔之費用，分別
    如附表三應負擔之訴訟費用額欄所示，並依民事訴訟法第91
    條第3項規定，加給自裁定送達翌日起至清償日止，按週年
    利率5％計算之利息。至聲請人所支出之第一審閱卷費用55元
    部分，非經法院通知到院閱卷，無從列為進行訴訟之必要費
    用，應由聲請人自行負擔，本院尚難逕依聲請人陳述之金額
    予以列入計算，應予駁回。
三、爰裁定如主文。
中　　華　　民　　國　　111 　年　　4 　　月　　19　　日
                  中壢簡易庭  法  官  劉哲嘉
以上為正本係照原本作成。
如不服本裁定，應於送達後10日內，向本院提出抗告狀並表明抗
告理由，如於本裁定宣示後送達前提起抗告者，應於裁定送達後
10日內補提抗告理由書（須附繕本）。
中　　華　　民　　國　　111 　年　　4 　　月　　20　　日
　　　　　　　　　　　　　　　書記官  陳香菱
附表一：
編號 姓名 地址 1 楊嘉昌　　 桃園市○○區○○○路0段000巷0號 2 沈楊栗妹　 新北市○○區○○街000巷0弄00號4樓 3 楊寶珠　　 桃園市○○區○○路000號 4 吳錦祥　　 桃園市○○區○○○路0段000巷00弄00號 5 楊清正　　 桃園市○○區○○○路0段000號 6 楊世懷　　 桃園市○○區○○路0段000巷00號2樓之2 7 楊宏進　　 桃園市○○區○○○路0段000巷0○0號 8 陳寶妹　　 桃園市○○區○○○路0段000號 9 楊公達　　 桃園市○○區○○○路0段000巷0○0號 10 楊白梅　　 桃園市○○區○○路0段000巷00弄00號 11 楊靜汶　　 桃園市○○區○○路0段000巷00號 12 趙楊麗梅　 桃園市○鎮區○○路0段000巷00號2樓 13 楊善政 桃園市○○區○○路00○0號 14 楊政富　　 桃園市○○區○○○路0段000巷00號 15 楊政貴　　 桃園市○○區○○路000號 16 楊嘉漢　　 新北市○○區○○街000號8樓 17 楊春月　　 臺中市○區○○路○段00號9樓之5 18 巫楊寶琴　 桃園市○○區○○路0段0000號 19 楊嘉彰　　 臺北市○○區○○○路0段000巷0弄00號 20 楊嘉棠　　 桃園市○○區○○路00號 21 楊嘉森　　 桃園市○○區○○○路0段000○0號 22 謝玉蓮　　 新北市○○區○○路000巷0號2樓 23 曾德清　　 桃園市○○區○○街0段000巷00弄00號 24 楊嘉興　　 桃園市○○區○○○路0段000巷00號 25 黃馨儀　　 桃園市○○區○○街00巷0弄0號 26 鍾章旺　　 桃園市○○區○○○路0段000巷0號 27 黃章亮　　 桃園市○鎮區○○街00巷00號 28 鍾楊光　　 桃園市○○區○○○路0段000巷0弄00號 29 鍾楊寶　　 桃園市○○區○○○路0段000巷0號 30 葉楊甜妹　 臺北市○○區○○街00巷00弄0號 31 黎銘　　　 桃園市○○區○○路0000號 32 黎傳正　　 新北市○○區○○街000號2樓 33 黃信樺　　 桃園市○○區○○○路0段000巷0號 34 楊景翔　　 臺中市○○區○○路000○0號 35 楊瑞珍　　 桃園市○○區○○路00○0號8樓 36 楊世偉　　 桃園市○○區○○路0段000巷0弄0號 37 楊黃春線　 桃園市○○區○○路00巷0號 38 楊世康　　 桃園市○○區○○街0段000巷00弄00號 39 楊世鳴　　 桃園市○○區○○街0段000巷00弄00號 40 張修堂　　 桃園市○鎮區○○路0段000巷00弄00號 41 楊文沁　　 桃園市○○區○○街0段000號 42 黃淑女　　 新北市○○區○○○路0段000巷00號 44 邱仕立　　 桃園市○○區○○00街000巷0號 45 楊世宏　　 桃園市○○區○○○路000號4樓 47 楊國雄　　 桃園市○○區○○路00巷0號 48 楊美玉　　 臺北市○○區○○路000巷0弄0號 49 楊美娥　　 新北市○○區○○街00號3樓 50 楊美女　　 新北市○○區○○路0段00號5樓 51 楊嘉來　　 臺北市○○區○○路000巷0弄0號2樓 52 黃仁幹　　 桃園市○○區○○路0段000巷00號 53 黃仁剛　　 桃園市○鎮區○○路○段000巷00號3樓 54 黃桂容　　 桃園市○鎮區○○街00號 55 范鄧瑞琴　 臺北市○○區○○街000○0號4樓 56 范由枝　　 新北市○○區○○○路000巷00號11樓 57 范兆廣　　 臺北市○○區○○街000○0號4樓 58 范宜庭　　 臺北市○○區○○街000○0號4樓 59 楊彭水妹　 桃園市○鎮區○○路00號 60 鄔玉正　　 新北市○○區○○路000巷00號8樓 61 楊嘉興　　 桃園市○鎮區○○路00號 62 楊嘉銘　　 桃園市○鎮區○○路0巷00號 63 楊伊雯　　 臺南市○○區○○街00號 64 楊伊婷　　 桃園市○鎮區○○路00巷00號3樓 65 楊建忠　　 桃園市○○區○○路0段000巷000號 66 楊冬英　　 桃園市○○區○○路○○段000巷00號 67 楊建民　　 桃園市○○區○○路○○段000巷000號3樓 68 江寶俤 桃園市○○區○○路○○段000巷000號3樓 69 李正春　　 桃園市○○區○○○路00巷00號 70 劉李英妹　 新竹縣○○鎮○○○0號 71 郭鳳勤　　 桃園市○○區○○路0號 72 周甜　　　 桃園市○○區○○路0段000號 73 黃愛婷　　 桃園市桃園區大同路209巷17之1號 
附表二：　　　　　　
計       算        書   項目 金額（新臺幣) 備註 裁判費 4,080元 由聲請人墊付 土地謄本費 400元 由聲請人墊付 戶籍謄本費 2,370元 由聲請人墊付 地政複丈費  9,200元 由聲請人墊付 合        計 16,050元  
附表三：
編號 姓名 訴訟費用負擔比例 應負擔之訴訟費用額（新臺幣) 1 楊嘉昌　　 8/1200 107元 2 沈楊栗妹　 8/1200 107元 3 楊寶珠　　 8/1200 107元 4 吳錦祥　　 16/800 321元 5 楊清正　　 連帶負擔 36/1600 361元 6 楊世懷　　   7 楊宏進　　   8 陳寶妹　　   9 楊公達　　   10 楊白梅　　   11 楊靜汶　　   12 趙楊麗梅　   13 楊善政 10/400 401元 14 楊政富　　 5/400 201元 15 楊政貴　　 5/400 201元 16 楊嘉漢　　 5/400 201元 17 楊春月　　 5/400 201元 18 巫楊寶琴　 5/400 201元 19 楊嘉彰　　 8/400 321元 20 楊嘉棠　　 8/400 321元 21 楊嘉森　　 9/400 361元 22 謝玉蓮　　 88/4800 294元 23 曾德清　　 88/4800 294元 24 楊嘉興　　 133/2500 853元  楊清正 （和被告編號5同一人） 12/400 482元  楊公達 （和被告編號6同一人） 12/400 482元 25 黃馨儀　　 1/80 201元 26 鍾章旺　　 1/80 201元 27 黃章亮　　 1/80 201元 28 鍾楊光　　 1/80 201元 29 鍾楊寶　　 1/80 201元 30 葉楊甜妹　 1/10 1604元 31 黎銘　　　 1/240 67元 32 黎傳正　　 1/240 67元 33 黃信樺　　 1/80 201元 34 楊景翔　　 10/400 401元 35 楊瑞珍　　 1/240 67元 36 楊世偉　　 1/240 67元 37 楊黃春線　 16/400 642元 38 楊世康　　 3/300 161元 39 楊世鳴　　 4/300 214元 40 張修堂　　 2/40 802元 41 楊文沁　　 1/80 201元 42 黃淑女　　 8/400 321元 44 邱仕立　　 1/240 67元 原告 彭子凡 17/2400 114元 45 楊世宏　　 9/400 361元 47 楊國雄　　 10/1200 134元 48 楊美玉　　 2/1250 26元 49 楊美娥　　 2/1250 26元 50 楊美女　　 2/1250 26元 51 楊嘉來　　 2/1250 26元 52 黃仁幹　　 2/1250 26元 53 黃仁剛　　 2/1250 26元 54 黃桂容　　 2/1250 26元 55 范鄧瑞琴　 1/2500 6元 56 范由枝　　 1/2500 6元 57 范兆廣　　 1/2500 6元 58 范宜庭　　 1/2500 6元 59 楊彭水妹　 1/750 21元 60 鄔玉正　　 1/750 21元 61 楊嘉興　　 1/750 21元 62 楊嘉銘　　 1/750 21元 63 楊伊雯　　 1/750 21元 64 楊伊婷　　 1/750 21元 65 楊建忠　　 1/625 26元 66 楊冬英　　 1/625 26元 67 楊建民　　 1/625 26元 68 江寶俤 2/625 51元 69 李正春　　 1/250 64元 70 劉李英妹　 1/250 64元 71 郭鳳勤　　 59/400 2366元 72 周甜　　　 1/240 67元 73 黃愛婷　　 107/2400 715元